臺灣臺中地方法院刑事判決　　　　　　　　　　　　九十三年度易字第一八二六號
　　公　訴　人　臺灣臺中地方法院檢察署檢察官
　　被　　　告　甲○○
右列被告因竊盜案件，經檢察官聲請簡易判決處刑（九十三年度速偵字第八八六號）
，經本院豐原簡易庭認不宜以簡易判決處刑（九十三年度豐簡字第三六九號），移由
本院刑事庭改依通常程序審理，再經檢察官移
號、九十三年度偵字第一二七八五號），嗣被告於準備程序中就被訴及移
均為有罪之陳述，經本院合議庭裁定由受命法官獨任進行簡式審判程序，判決如左：
    主  文
甲○○連續竊盜，累犯，處有期徒刑壹年。
    事  實
一、甲○○前於民國九十一年間因犯竊盜罪，經本院以九十一年度易字第二九一八號
    刑事判決判處有期徒刑七月確定在案，嗣於九十二年十月二十六日縮刑期滿執行
    完畢。詎其仍不知悔改，復基於意圖為自己不法所有之概括犯意，連續為以下之
    犯罪行為：
  (一)先於九十三年五月十二日十二時許，在臺中縣大雅鄉○○路○段三十八號前，適
    見鄧阿圓所有之車牌號碼ＮＷＴ—一二０號重型機車停放該處，且該機車鑰匙插
    在電門鎖上尚未取下，甲○○即徒手將該重型機車予以發動而竊取入己，並供其
    代步使用，嗣棄置於臺中縣大里市之財團法人仁愛綜合醫院附近。
  (二)次於九十三年五月二十一日十二時三十分許，騎乘車牌號碼ＩＷＹ—八一三號機
    車行經臺中縣神岡鄉○○路與前寮路交岔路口時，適見停放於路旁工地之車牌號
    碼ＯＬ—六三一０號自用小貨車之開放式後車廂內，擺放有乙○○所有之電動機
    械工具、配件與工具袋（內有風槍五支），甲○○即趁四週無人看守之際，將其
    所騎乘之機車停放在該自用小貨車前方三、四公尺處，再步行至該自用小貨車後
    方，著手翻動該自用小貨車後車廂內物品，並打開工具袋欲找尋得變賣之值錢物
    品，惟尚未得手旋遭乙○○發現而當場喝止並報警處理，而竊盜未遂。
  (三)再於九十三年七月十四日二十一時二十五分許，在臺中市○區○○街四十一號前
    ，適見曾阿祺所有之車牌號碼ＵＣＱ—二二六號輕型機車停放該處，且該機車鑰
    匙亦插在電門鎖上尚未取下，甲○○即將該輕型機車予以發動而竊取入己，並供
    其代步使用，惟甲○○將該輕型機車駛離未幾，即遭曾阿祺察覺並報警處理，旋
    為警於同日二十一時三十分許，在臺中市○區○○街與育才街交岔路口處當場查
    獲，並將扣得之上開ＵＣＱ—二二六號輕型機車交由曾阿祺領回保管。
二、案經臺中縣警察局豐原分局報請臺灣臺中地方法院檢察署檢察官偵查後，聲請簡
    易判決處刑，經本院豐原簡易庭認不宜以簡易判決處刑，移由本院刑事庭改依通
    常程序審理，另經臺中縣警察局豐原分局、臺中市警察局第二分局分別報請臺灣
    臺中地方法院檢察署檢察官偵查後，移送併辦。
    理  由
一、前揭事實，業據被告甲○○於本院準備程序及審理時均坦承不諱，核與證人即被
    害人乙○○、曾阿祺以及證人丙○○（即被害人鄧阿圓之子）於警詢中所指述情
    節核屬一致（按刑事訴訟法第二百七十三條之二、第一百五十九條第二項前段之
    規定，上開供述證據不受傳聞法則之限制，附此敘明），並有員警職務報告書三
    份、搜索扣押筆錄一份、扣押物品目錄表一份、贓物認領保管單二份、車輛車牌
    失竊作業查獲車輛認可資料一份、現場照片八幀、現場圖一紙等存卷足憑，足徵
    被告之自白核與事實相符，得為證據，且均堪採信。從而，本件事證業臻明確，
    被告上開犯行，洵堪認定。
二、核被告甲○○於「事實欄一、(一)(三)」所為，係犯刑法第三百二十條第一項之竊盜
    既遂罪，於「事實欄一、(二)」所為，雖業已著手翻動被害人乙○○放置在該自用
    小貨車後車廂內物品，惟尚未達到竊取入己之犯罪結果，應係犯刑法第三百二十
    條第三項、第一項之竊盜未遂罪。被告先後三次竊盜犯行，時間緊接，方法雷同
    ，觸犯構成要件相同之罪名，顯係基於概括犯意為之，應依連續犯規定論以一竊
    盜既遂罪，並依法加重其刑。查被告前於九十一年間因犯竊盜罪，經本院判處有
    期徒刑七月確定在案，嗣於九十二年十月二十六日縮刑期滿執行完畢，有卷附臺
    灣高等法院被告全國前案紀錄表及臺灣臺中地方法院檢察署刑案資料查註紀錄表
    各一份可憑，其受有期徒刑之執行完畢，五年以內再犯本件有期徒刑以上之罪，
    為累犯，應依法遞加重其刑。爰審酌被告年輕力壯，前已有竊盜前科並經執行完
    畢，竟仍不知尊重他人財產權，僅為貪圖一己之便而起意竊盜之犯罪動機、目的
    ，惟其犯罪手段尚稱平和，部分竊取之物已由被害人領回，及其犯罪後坦承全部
    犯行等一切情狀，量處如主文所示之刑，以示懲儆。
三、臺灣臺中地方法院檢察署檢察官移送併辦部分即「事實欄一、(一)」（九十三年度
    偵字第一０五三九號）、「事實欄一、(三)」（九十三年度偵字第一二七八五號）
    所載竊盜犯行部分，雖未經聲請簡易判決處刑，惟與已聲請簡易判決處刑成罪之
    「事實欄一、(二)」所載之竊盜犯行部分，有連續犯之裁判上一罪關係，為聲請簡
    易判決處刑效力所及，本院自得併予審理，附此敘明。
四、據上論斷，應依刑事訴訟法第四百五十二條、第二百七十三條之一第一項、第二
    百九十九條第一項前段，刑法第五十六條、第三百二十條第一項、第四十七條，
    罰金罰鍰提高標準條例第一條前段，判決如主文。
中      華      民      國      九十三    年     九     月    二十九    日
                                臺灣臺中地方法院刑事第一庭
                                    法  官  廖  慧  如
右正本證明與原本無異。
如不服本判決，應於送達後十日內向本院提出上訴狀（須附繕本），上訴於台灣高等
                                    書記官
中      華      民      國      九十三    年     九     月    二十九    日
附錄本案論罪科刑法條
中華民國刑法第三百二十條第一項
意圖為自己或第三人不法之所有，而竊取他人之動產者，為竊盜罪，處五年以下有期
徒刑、拘役或五百元以下罰金。
